【裁判字號】    97,交聲,3232
【裁判日期】    971128
【裁判案由】    聲明異議
【裁判全文】
臺灣臺中地方法院交通事件裁定        97年度交聲字第3232號
原處分機關  交通部公路總局臺中區監理所
異  議  人
即受處分人  乙○○
上列異議人即受處分人因違反道路交通管理處罰條例案件，對於
交通部公路總局臺中區監理所民國97年11月10日所為之裁決（中
監違字第裁60-GE0000000號裁決書），聲明異議，本院裁定如下
：
    主    文
異議駁回。
    理    由
一、原處分機關意旨略以﹕異議人即受處分人乙○○（下稱受處
    分人）於97年9月30日23時55分駕駛車號8325-FY號自小客車
    ，在台中市○區○○路、三民路口處，因「紅燈左轉（民權
    路轉三民路）」之違規，為臺中市警察局第一分局員警當場
    攔檢舉發並掣開中市警交字第GE0000000號舉發通知單，受
    處分人於期限內提出申訴，經原處分機關函查違規屬實，遂
    於97年11月10日以中監違字第裁60-GE0000000號裁決書，裁
    處受處分人違反道路交通管理處罰條例第53條第1項規定，
    處罰鍰新臺幣（下同）2,700元整，並依同條例第63條第1項
    之規定，記違規點數3點，於法並無不合等語。
二、聲明異議意旨則以﹕受處分人由民權路左轉三民路時，燈光
    號誌是顯示紅燈及綠色左轉指示燈，受處分人並未闖紅燈，
    爰聲明異議等語。
三、按汽車（包括機器腳踏車）駕駛人，行經有燈光號誌管制之
    交岔路口闖紅燈者，處一千八百元以上五千四百元以下罰鍰
    ，並記違規點數三點；汽車行駛至交岔路口，其行進、轉彎
    ，應遵守燈光號誌，道路交通管理處罰條例第53條、第63條
    第1項第3款與道路交通安全規則第102條第1項第1款分別定
    有明文。
四、經查﹕受處分人於97年9月30日23時55分駕駛車號8325-FY號
    自小客車，在臺中市○區○○路、三民路口處因「紅燈左轉
    （民權路轉三民路）」之違規，為臺中市警察局第一分局員
    警當場攔檢舉發並掣開中市警交字第GE0000000號舉發通知
    單，受處分人於期限內提出申訴，原處分機關遂於97年11月
    10日以中監違字第裁60-GE0000000號裁決書，裁處罰鍰
    2,700元，並記違規點數3點，有前揭舉發通知單、裁決書各
    一份在卷可稽。雖受處分人以上開情詞置辯，惟查原舉發機
    關之執勤員警甲○○於97年11月28日到庭具結證稱：當時伊
    是服當日22時到24時的巡邏勤務，伊原本開巡邏車在三民路
    上要左轉民權路往柳川東路方向，伊就在三民路與民權路的
    路口停等左轉燈號，伊在停等的同時，受處分人就由民權路
    左轉三民路往中正路方向，因為當時民權路上是紅燈，所以
    伊就上前取締；受處分人闖紅燈時，伊的所在位置是在三民
    路內側車道，也就是左轉專用車道；當時在三民路上是直行
    綠燈，因為伊要左轉所以要等待左轉燈號，此時民權路上是
    紅燈，伊有看到伊右前方民權路上的號誌是紅燈等語明確（
    見本院卷第14頁背面至15頁）。而受處分人雖爭執未闖紅燈
    ，惟其對於其駕駛自小客車於上開時地經過上開違規路口乙
    節並不爭執。本院綜觀執勤員警執勤所在之位置、角度與視
    野等情，認執勤員警之客觀所在位置，應可清楚觀察受處分
    人是否違規，其依當時之所見而開單舉發，與論理法則、經
    驗法則無違；再按警察為維持交通秩序，依法執行職務，立
    場應是客觀公正，且其與受處分人素不相識，亦無宿怨，當
    無設詞誣攀之理，是其所為證言，應屬真實可信。是受處分
    人確有上開違規情事，堪以認定。從而，原處分機關據以援
    引上開規定，裁處罰鍰2,700元，並記違規點數3點，並無不
    當。本件聲明異議為無理由，應予駁回。
五、據上論斷，應依道路交通管理處罰條例第87條第2項，道路
    交通案件處理辦法第19條，裁定如主文。
中    華    民    國    97    年    11    月    28    日
                  交通法庭  法  官  戴嘉慧
以上正本證明與原本無異。
如不服本裁定應於送達後5日內向本院提出抗告狀。（應附繕本
）
                            書記官  劉晴芬
中    華    民    國    97    年    11    月    28    日


司法院資訊處製作；財團法人民間司法改革基金會備份。
